Voronetskyy Yevgen

Paris, France

Tél. portable: +33.6.29.84.09.83

voronetskyy@gmail.com Né le 23 Novembre 1981, Ukraine.

9

Résumé

Ingénieur Java/J2EE. Conception et réalisation des systèmes informatiques (web/desktop). OOP/AOP. Architectures n-tiers. SGBD/SQL. Design patterns. UML. RUP, méthodologies agiles. Industrialisation des processus de développement. Formation européenne, master en Informatique. 4 ans de l'expérience professionnelle à l'échelle internationale pour les différentes entreprises (éditeur de logiciels, consulting, assurances). 21 IT-certifications du système Brainbench. Très bonnes connaissances du français et de l'anglais, le russe et l'ukrainien sont des langues maternelles. Persévérant et responsable. Ambition professionnelle - devenir un architecte système

Formation

	Teamlog Institute (Paris, France)
Depuis 2008	Formation professionnelle dispensée par Teamlog Institute.
	Communication avec impacte, cours d'anglais intermédiaire.
2004-2005	Université Paris-Est Marne-la-Vallée (Champs-sur-Marne, France)
	DESS « Communication, Réseau, Image », filière Réseau (actuel Master
	Informatique). Diplôme en Ingénierie Informatique, avec mention assez
	bien. La formation à forte composant pratique.
2005	Conservatoire National des Arts et Métiers (CNAM) (Champs-sur-
	Marne, France)
	Management économique de l'entreprise pour l'ingénieur. Management
	social et humain.
1999-2004	Université d'Etat de Technologie et de Chimie d'Ukraine
	(Dniepropetrovsk, Ukraine)
	Spécialisation « Systèmes d'Information Appliqués ». Diplôme en
	Ingénierie Informatique, avec mention honorable (2004).

Expériences professionnelles

	Entreprise: Teamlog (Paris, France)
	Poste occupé: Référant technique
	Description de mission : Participation à la conception, développement
	et gestion des projets informatiques (TMA, forfait, régie; projets
	"offshorisés"). Responsbale de la qualité technique. Développement
	de l'architecture, résolution des problèmes techniques pointus.
	Revue du code. Mise en place de l'infrastructure des projets (SVN,
Depuis	les builds automatiques, tests unitaires, Mantis, etc). Participation à
Juillet 2008	l'industrialisation du développement des projets informatiques(intégration
	continue, qualité du code/conception OO, métriques). Codnduite
	des entretiens techniques dans un cadre de recrutement. Audit
	technique des projets Java/J2EE (ISO-9126, Sonar, PMD, Cobertura,
	Metrics, SourceMonitor). Technologies utilisées: Java/J2EE, Spring,
	Hibernate, Quartz, Struts, JUnit, Servlets/JSP, JAAS, JAXB, decompiler
	JAD, MySQL, LDAP, Ant, Maven, TeamCity, DBUnit, Linux, RPM,
	PowerDesigner.
Octobre 2006	Entreprise: DVK-Tech (Paris, France)
- Mai 2008	Poste occupé: Ingénieur Java/J2EE

	Description de mission : Accomplisement de plusieurs missions pour les different clients de DVK-TECH. La liste de ces missions est présentée ci-dessous avec la remarque ***.
	Entreprise: Générali (Saint-Denis, France)
	Poste occupé: Ingénieur Java/J2EE
Novembre 2007 - Mai 2008	Description de mission : Participation dans le développement du serveur-métier de l'entreprise. Réalisation des modules d'intégration néccessaires pour la connection du serveur avec des autres systèmes d'information. Le processus du développement est strictement réglementé et basé sur les standards industriels du développement de logiciel. Technologies utilisées: JAVA/J2EE, serveur d'application WebSphere 6.1, Oracle, SQL, MyEclipse, UML. Utilisation avancée du SQL.
	Entreprise: SMI-Mutuelle (Paris, France)
	Poste occupé: Consultant Java/J2EE
Octobre 2007	Description de mission : Audit de l'application web de gestion des flux de l'entreprise. Analyse et la documentation de l'architecture existante avec des propositions d'optimisation et d'évolution. Rédaction de la documentation pour la configuration de l'environement de développement. Technologies utilisées : Java/J2EE, Servlet, Java Service Wrapper, Winstone - un conteneur "legèr" de Servlets, Oracle 8, Eclipse; diagrammes UML.
	Entreprise: Mondial-Assistance (Paris, France)
	Poste occupé: Ingénieur Java/J2EE
Mars 2007 - Octobre 2007	Description de mission: Participation à la conception et développement des projets « e-commerce ». Réalisation de la couche de persistance à la base de Hibernate et JDO (implémentation Xcalia). Développement de l'interface graphique web selon le pattern MVC 2 à l'aide du framerwork Struts. Développement des composants de l'interface graphique à la base de la technologie AJAX. Participation à l'élaboration de l'architecture technique des modules. Réalisation de la couche de la logique métier des projets. Technologies utilisées : Java/J2EE, Struts 1.3, Hibernate 3.0, JDO (Xcalia), Servlet/JSP, JSTL, Tomcat 5.5, MySQL, Oracle, MS SQL Server, les librairies tiers FreeMaker, Common-Controls, plusiers librairies de Jakarta Commons, HTML, CSS, JavaScript.
	Entreprise: Agence de communication DUKE (Paris, France)
Octobre 2006- Février 2007	Poste occupé: Ingénieur Java/J2EE Description de mission: Conception et réalisation des solutions complètes "back-office". Développement du module de sécurité basé sur « container managed security » de Tomcat. Couche de persistance réalisée à la base de JDBC, utilisation de database-pooling. Développement des modules d'interaction avec le « front-office » représenté par le Flash. Participation à la réalisation des composants graphiques utilisant le modèle de conception AJAX. Développement d'un outil de surveillance des sites sensibles. L'application est réalisée avec l'utilisation de multithreading et sous la forme de daemon pour OS Linux Debian. Participation aux conceptions des architectures techniques des différents projets. Technologies utilisées : Java/J2EE, JDBC, Servlet/JSP, Tomcat 5.5, MySQL 4.1, PostgreSQL, les librairies tiers Log4j, Velocity.
Décembre 2005	Entreprise: ISD - Information Systems Development
- Août 2006	(Dnipropetrovsk, Ukraine) Poste occupé: Ingénieur Java

	Description de mission : Développement et tests de la web-application de Gestion du Temps des Employées (Time management system). Tâches accomplies: Développement des composants graphiques basés sur JSF; Conception et réalisation des tests de stress de l'application. OpenSTA et langage SCL; Migration de l'application de WebSphere sur le serveur JBoss; Coordination du lancement en production de l'application sous JBoss. Les technologies utilisées: serveurs d'applications JBOSS et WebSphere, SGBD Oracle, Hibernate, Spring, JSF, JNDI, JProfiler.
Avril 2005 - Octobre 2005	Entreprise: LegitiName (Rumelange, Luxembourg) Poste occupé: Ingénieur .NET/C# Description de mission : Mission - évolution du produit "SiteAudit": spécification et conception du produit; rédaction des dossiers correspondants; développement sur la plateforme Microsoft .NET / C#; les technologies utilisées: XML (XPath, XSD), ADO.NET, Microsoft SQL Server, librairies "Microsoft XMLDiff and XMLPatch 1.0" et "HtmlAgilityPack".

Domaines de Compétences

Systèmes d'exploitation	MS Windows 95/98/2000/XP/Vista; Linux (Debian/Mandrake).
Langages de programmation	Java , C# , Pascal, PHP. Les frameworks et librairies Java: Log4j, Spring, Struts, Hibernate, plusieurs sous-projets d'Apache Commons, Velocity, iText, JSVC. XML (XSL, XPath, XSD), HTML(CSS, JavaScript).
Java/J2EE	Core Java, Application/web servers, JDBC, Servlets/JSP, JNDI, RMI, EJB, Web Services. Serveur d'application/serveurs web : JBoss, WebSphere, Tomcat, Resin. Maîtrise des points clés de l'architectures distribuée ntiers: objets métiers (POJO ou EJB), persistance de données, sécurité, transactions, multithreading, logging.
SGBD	Microsoft SQL Server 2000, ORACLE 9i/10g, MySQL, PostgreSQL; langage SQL.
Outils	Eclipse, NetBeans, Microsoft Visual Studio, JProfiler, ANT, Maven, CVS, SVN, SQuirreL, Toad, Far.
Génie logiciel	Design Patterns (GoF+GRASP), UML, Rational Unified Process, méthodologies agiles (avec JUnit et serveur d'integraton continue TeamCity).
Certifications	J'ai des certificats suivants du système Brainbench :
	Interpersonal Communications Communications Computer Technical Support HTML 3.2
	Internet Research Techniques and Resources (U.S.) Java 2 Enterprise Edition (J2EE 1.4) Java 1
	Java 2 Fundamentals Java 2 - Non-GUI Java 2 Platform Enterprise Edition (J2EE) 1.4 Fundamentals
	Java 5 Fundamentals Java Server Pages 2.1 MS Windows XP Desktop Administration
	Networking Concepts Network Security OO Concepts



Langues

Russe	Langue maternelle.
Ukrainien	Langue maternelle.
Français	Couramment. Plus de 10 ans d'expérience. Diplômes européens en langue française: DELF 1, DELF 2, B1, B2, B3, C2 du DALF.
Anglais	Lecture – très bien, écriture – très bien, expression orale – bien.

Informations complémentaires

Centres	Java, création des systèmes informatiques, conception et "usability" de
d'intérêts	l'interface graphique de l'utilisateur, géographie, langues étrangères
Sports	Athlétisme, gymnastique, natation, volley-ball
Blog	http://yevgen-fr.blogspot.com - Mon blog technique (en français) consacré à l'IT, la programmation, Java, etc.